臺臺灣臺南地方法院民事裁定
110年度勞執字第20號
聲  請  人  郭麗琴  
相  對  人  青舍商旅
法定代理人  楊廸勳  
相  對  人  浤富科技股份有限公司

法定代理人  賴逸嫻  
相  對  人  浤富資產管理股份有限公司

法定代理人  莊順福  
相  對  人  浤富財富管理顧問有限公司

法定代理人  NULL    
上列當事人間因勞資爭議調解事件，聲請人聲請裁定准予強制執
行，本院裁定如下：
    主  文
聲請人與相對人青舍商旅於民國一０九年十一月十六日在臺南市○
區○○路○○○號二樓調解室成立之勞資爭議調解記錄中關於「⒈勞資
雙方合意資方給付勞方郭麗琴積欠一０八年七月至一０九年二月薪
資及特休未休工資合計新臺幣肆拾壹萬捌仟陸佰陸拾肆元。⒉上
述金額，資方分八期給付勞方郭麗琴。第一期於一０九年十一月
三十日前給付；第二期於一０九年十二月三十日前給付；第三期
於一一０年一月三十日前給付；第四期於一一０年二月二十八日前
給付；第五期於一一０年三月三十日前給付；第六期於一一０年四
月三十日前給付；第七期於一一０年五月三十日前給付；第八期
於一一０年六月三十日前給付，每期給付新臺幣伍萬貳仟參佰參
拾參元，如有一期未給付，視同全部到期。⒊上述每期金額，資
方匯入勞方郭麗琴帳戶」之調解內容，准予強制執行。
聲請人其餘聲請駁回。 
聲請程序費用由相對人青舍商旅負擔四分之三，餘由聲請人負擔
。 
    理  由
一、聲請意旨略以：兩造間之勞資爭議，於民國109年11月16日
    經財團法人臺南勞資事務基金會勞資爭議調解委員會進行調
    解，雙方成立調解。其中調解結果第1至3項約定「⒈勞資雙
    方合意資方給付勞方郭麗琴積欠108年7月至109年2月薪資及
    特休未休工資合計新臺幣（下同）418,664元。⒉上述金額，
    資方分八期給付勞方郭麗琴。第一期於109年11月30日前給
    付；第二期於109年12月30日前給付；第三期於110年1月30
    日前給付；第四期於110年2月28日前給付；第五期於110年3
    月30日前給付；第六期於110年4月30日前給付；第七期於11
    0年5月30日前給付；第八期於110年6月30日前給付，每期給
    付52,333元，如有一期未給付，視同全部到期。⒊上述每期
    金額，資方匯入勞方郭麗琴帳戶」等語，惟相對人僅償還第
    一至六期，其餘未依約履行，爰請求准予強制執行等語。
二、勞資爭議經調解成立或仲裁者，依其內容當事人一方負私法
    上給付之義務，而不履行其義務時，他方當事人得向該管法
    院聲請裁定強制執行並暫免繳裁判費；有下列各款情形之一
    者，法院應駁回其強制執行裁定之聲請：一、調解內容或仲
    裁判斷，係使勞資爭議當事人為法律上所禁止之行為。二、
    調解內容或仲裁判斷，與爭議標的顯屬無關或性質不適於強
    制執行。三、依其他法律不得為強制執行。勞資爭議處理法
    第59條第1項、第60條分別定有明文。惟依前揭條文規定可
    知，他方當事人得向該管法院聲請裁定對負私法上給付義務
    之一方強制執行，須以該勞資爭議經調解成立或仲裁為其要
    件，並以勞資爭議調解成立之資方聲請強制執行，若調解不
    成立或未經仲裁或強制執行之對象有誤，法院自無從裁定准
    予強制執行。又代理人於代理權限內，以本人名義所為之意
    思表示，直接對本人發生效力，民法第103條第1項亦定有明
    文。
三、聲請人主張兩造成立如其聲請意旨所述之勞資爭議調解內容
    之事實，固提出財團法人臺南勞資事務基金會勞資爭議調解
    記錄（下稱系爭調解紀錄）為憑，經查：
　㈠依本院向財團法人臺南勞資事務基金會之勞資爭議調解紀錄
    全卷資料可知，相對人「浤富資產管理股份有限公司」及「
    浤富財富管理顧問有限公司」部分，並未出具委任書，且系
    爭調解紀錄資方僅有相對人「青舍商旅」受任人葉宣瑩之簽
    章，另外相對人「浤富科技股份有限公司」部分，雖與相對
    人「青舍商旅」出具同一份委任書，惟經本院依經濟部商工
    登記公示資料查詢服務查詢，相對人「浤富科技股份有限公
    司」負責人姓名為「賴逸嫻」，亦非該委任書上所示委任人
    「楊迪勳」，且委任書上亦無「浤富科技股份有限公司」之
    大小章，綜此，難認相對人「浤富資產管理股份有限公司」
    、「浤富財富管理顧問有限公司」及「浤富科技股份有限公
    司」部分，有經合法代理，依前開說明，系爭調解結果對該
    三公司自不生效力。
　㈡至於相對人「青舍商旅」部分，已經青舍商旅委任代理人葉
    宣瑩到場與聲請人達成調解，有委任書附卷可憑，且核系爭
    調解成立之內容，並無勞資爭議處理法第60條各款所示情形
    ，相對人「青舍商旅」迄今僅依調解成立內容給付一至六期
    計313,998元後即未再依約履行。從而，聲請人依勞資爭議
    處理法第59條第1項規定，請求就聲請人與相對人「青舍商
    旅」於109年11月16日經財團法人臺南勞資事務基金會勞資
    爭議調解委員所成立如主文所示之調解內容，准予強制執行
    ，為有理由，應予准許。
四、依勞資爭議處理法第59條第1項、非訟事件法第21條第2項、
    民事訴訟法第78條，裁定如主文。
中　　華　　民　　國　　110 　年　　7 　　月　　29　　日
                  勞動法庭法  官　李杭倫
上為正本係照原本作成。
如對本裁定抗告，應於收受裁定正本送達後10日內向本院提出抗
告狀，並繳納抗告費新台幣1,000元。
中　　華　　民　　國　　110 　年　　7 　　月　　29　　日
                          書記官  黃怡惠